臺灣板橋地方法院刑事判決             100年度易字第3377號
公  訴  人  臺灣板橋地方法院檢察署檢察官
被      告  黃偉倫
上列被告因背信案件，經檢察官提起公訴（100 年度調偵字第18
63號），被告於準備程序進行中就被訴之事實為有罪陳述，經本
院合議庭裁定由受命法官獨任進行簡式審判程序，並判決如下：
    主      文
黃偉倫犯背信罪，處有期徒刑肆月，如易科罰金，以新臺幣壹仟
元折算壹日，緩刑貳年，並應向被害人簡毓卿支付新臺幣壹拾萬
伍仟元，給付方式如下：黃偉倫應於民國一００年十二月三十一
日前給付新臺幣貳萬伍仟元，並自民國一０一年一月起，於每月
末日以前給付新臺幣壹萬元，至全部清償完畢為止，如有一期未
按時履行，視為全部到期。
    事      實
一、黃偉倫係址設臺北縣中和市（現已改制為新北市中和區，以
    下同）中正路150 號「子稜汽車」負責人，經營二手車託售
    業務。其於民國99年6 月15日，受簡毓卿委託代為出售簡毓
    卿所有之車牌號碼1835-LP 號自用小客車，雙方約定於委賣
    期間，上開自用小客車先行過戶至黃偉倫名下，委賣取消時
    ，則應過戶返還簡毓卿。黃偉倫為受簡毓卿委任為簡毓卿處
    理上開銷售車輛事務之人，竟意圖為自己不法之利益，於99
    年6 月25日將上開自用小客車過戶至其名下後，未經簡毓卿
    同意，擅以上開車輛供擔保向銀行借款新臺幣（下同）250,
    000 元供己花用，而為違背其任務之行為，致生損害於簡毓
    卿之利益。
二、案經簡毓卿訴由臺北縣政府（現已改制為新北市政府）警察
    局中和第二分局移請臺灣板橋地方法院檢察署檢察官偵查起
    訴。
    理      由
一、本案被告黃偉倫所犯係死刑、無期徒刑、最輕本刑為3 年以
    上有期徒刑以外之罪，亦非高等法院管轄第一審之案件。其
    於準備程序進行中，就前揭被訴事實為有罪之陳述，經受命
    法官告知簡式審判程序之旨，並聽取其與公訴人之意見後，
    本院認無不得或不宜改依簡式審判程序進行之情事，依刑事
    訴訟法第273 條之1 第1 項、第284 條之1 規定，裁定本案
    由受命法官獨任進行簡式審判程序，合先敘明。
二、上開犯罪事實，業據被告於偵訊及本院審理時供認不諱，核
    與告訴人簡毓卿於警詢及偵訊時指訴之情節相符，並有中古
    汽車買賣（切結）合約書1 份、警政知識聯網- 車籍系統列
    印之車輛詳細資料1 紙及被告聲明1 份在卷可查。綜上，足
    徵被告上開任意性之自白與事實相符，應堪採信。本案事證
    已臻明確，被告犯行堪已認定，應依法論科。
三、被告受告訴人之委託辦理汽車買賣事宜，係為告訴人處理上
    開事務之人，本應善盡善良管理人之責任，忠實執行受任事
    務，竟圖自己不法之利益，而為違背其任務之行為，致生損
    害於告訴人之利益，核被告所為，係犯刑法第342 條第1 項
    之背信罪。爰審酌被告受告訴人委任處理事務，竟為圖一己
    之私利，利用為告訴人銷售車輛之機會為本案犯行，所為實
    有不當，惟其犯後坦承犯行，態度良好，已將向銀行借款之
    金額全數清償，註銷動產擔保之登記，並將該車輛過戶至告
    訴人名下，且與告訴人達成和解，同意賠償告訴人145,000
    元，已於100 年11月30日調解期日當庭給付40,000元，暨斟
    酌其犯罪之目的、手段、品行、智識程度等一切情狀，量處
    如主文所示之刑，並諭知易科罰金之折算標準。末查，被告
    前未曾因故意犯罪受有期徒刑以上刑之宣告，有臺灣高等法
    院被告前案紀錄表佐卷可考。其因一時失慮致罹刑典，犯後
    已坦承犯行，深表悔意，且已與告訴人達成和解，取得告訴
    人之諒解，信其經此偵審程序，當知所警惕而無再犯之虞，
    本院認所宣告之刑以暫不執行為適當，併依刑法第74條第1
    項第1 款之規定，宣告緩刑2 年，用啟自新。再按緩刑宣告
    ，得斟酌情形，命犯罪行為人向被害人支付相當數額之財產
    或非財產上之損害賠償，刑法第74條第2 項第3 款亦有明文
    。為使告訴人獲得更充分之保障，並督促被告履行債務，以
    確保被告緩刑之宣告能收具體之成效，爰參酌被告與告訴人
    調解成立之條件，依刑法第74條第2 項第3 款之規定，命被
    告履行如主文後段所示之內容，以觀後效。倘被告未遵循本
    院所諭知如主文所示之緩刑期間之負擔，情節重大者，檢察
    官得依刑事訴訟法第476 條、刑法第75條之1 第1 項第4 款
    之規定，聲請撤銷前開緩刑之宣告，併此指明。
據上論斷，應依刑事訴訟法第273 條之1 第1 項、第299 條第1
項前段，刑法第342 條第1 項、第41條第1 項前段、第74條第1
項第1 款、第2 項第3 款，刑法施行法第1 條之1 第1 項、第2
項前段，判決如主文。
本案經檢察官黃孟珊到庭執行職務。
中    華    民    國   100    年    12    月    21    日
                  刑事第十三庭  法  官  謝梨敏
上列正本證明與原本無異。
如不服本判決，應於判決送達後10日內敘明上訴理由，向本院提
出上訴狀 (應附繕本) ，上訴於臺灣高等法院。其未敘述上訴理
由者，應於上訴期間屆滿後20日內向本院補提理由書「切勿逕送
上級法院」。
                                書記官  林怡君
中    華    民    國   100    年    12    月    21    日
附錄本判決論罪之法條：
中華民國刑法第342條
為他人處理事務，意圖為自己或第三人不法之利益，或損害本人
之利益，而為違背其任務之行為，致生損害於本人之財產或其他
利益者，處5 年以下有期徒刑、拘役或科或併科1 千元以下罰金
。
前項之未遂犯罰之。